---
title: "Tarea spotify final"
output: html_document
---
Primero cargamos los packages y luego cargamos la base de datos "beats" a y le ponemos el nombre "play"

```{r}
library(tidyverse)
library(cluster)
library(factoextra)
library(janitor)
library(ggplot2)
library(corrplot)
library(class)
library(dplyr)
library(ggdendro)
library(knitr)
load("/Users/gabrielengel/Downloads/beats.RData")
play<- beats
`````

Para comenzar la limpieza de datos, lo primero que se debe hacer es revisar si existen datos NA. Al ver que las columnas a las que pertenecen los NA son insignificante para el analisis de datos las podemos descartar. Además descartamos las otras columnas que no nos interesan. 

````{r}
#ver cuantos casos NA hay 
colSums(is.na(play))

#al ver que los NA corresponden a columnas insignificativas para el desarrollo del proyecto simplemente las eliminamos
play <- play[, -c(6, 28)]

#ahora se filtra columnas irrelevantes (se mantiene el track track_name para identificar la cancion)
play <- play[, c(1, 7:17, 22, 26)]
`````
Por un tema de falla en el sistema debido a una falta de espacio debido a la cantidad de datos de la base de datos, se usa una muestra de solamente 10.000 datos

````{r}
#por falta de memoria en el sistema usamos una muestra de 10000 canciones
play_muestra <- play[1:10000,]
`````

El primer metodo que se utiliza para crear la playlist es "kmeans". Separamos los datos que no queremos usar para el calculo(nombre, artista, duración).
````{r}
#separamos el nombre, artista y duracion
id_tiempo <- play_muestra[, c(1, 13:14)]
`````

Ahora separamos los datos que si se usaran
````{r}
#datos que usaremos para clustering
play_muestra_k <- play_muestra[, c(2:12)]
`````

Escalamos los datos
````{r}
#escalamos datos
esc_play <- scale(play_muestra_k) %>% as_tibble()
esc_play %>% summary()
`````

Ahora elegimos la cancion que usaremos como referencia, lo cual sera "California Love" de 2PAC
````{r}
california_love <- esc_play[1,]
`````

Ahora aplicamos kmeans, usando 10 clusters. Luego agregamos la columna que indica el cluster de cada canción
````{r}
#ahora aplicamos kmeans, usando k=10
set.seed(123) #usamos set.seed para obtener el mismo resultado de cluster
esc_play_1 <- esc_play
kmeans_play_1 <- kmeans(esc_play_1, centers = 10 )
esc_play_1$clus <- kmeans_play_1$cluster %>% as.factor()
`````

Revisando la matriz de canciones, se puede ver que California Love pertenece al playlist, o cluster, 2. Entonces se genera esa matriz que tenga solamente las canciones de ese cluster
````{r}
play_con_nombre_1 <- cbind(id_tiempo,esc_play_1)
playlist_cali_1 <- filter(play_con_nombre_1, clus==2)
`````

Vemos la duracion de la playlist
````{r}
duracion<- sum( playlist_cali_1$duration_ms)
duracion
`````
Como se puede ver, dura mas de 3000 minutos, mucho mas de 3 horas. 

Volvemos a iterar la funcion de k means, ahora con el valor K=100
````{r}
set.seed(123)
esc_play_2 <- esc_play
kmeans_play_2 <- kmeans(esc_play_2, centers = 100 )
esc_play_2$clus <- kmeans_play_2$cluster %>% as.factor()

summary(esc_play_2$clus)

#como vemos, california love pertenece al cluster, o playlist, 53
play_con_nombre_2 <- cbind(id_tiempo,esc_play_2)
playlist_cali_2 <- filter(play_con_nombre_2, clus==53)

#veamos la duracion de la playlist
duracion_2<- sum( playlist_cali_2$duration_ms)
duracion_2
#ya nos estamos acercando a las tres horas(180 minutos) ya que esta playlist dura 821 minutos
`````
Iteramos una vez mas, ahora con k= 420
````{r}
set.seed(123)
esc_play_3 <- esc_play
kmeans_play_3 <- kmeans(esc_play_3, centers = 420 )
esc_play_3$clus <- kmeans_play_3$cluster %>% as.factor()

summary(esc_play_3$clus)

#como vemos, california love pertenece al cluster, o playlist, 182
play_con_nombre_3 <- cbind(id_tiempo,esc_play_3)
playlist_cali_3 <- filter(play_con_nombre_3, clus==354)

#veamos la duracion de la playlist
duracion_3<- sum(playlist_cali_3$duration_ms)
duracion_3
#aca la playlist dura aproximadamente 3 horas
head(playlist_cali_3)
`````
Usando este metodo, las canciones en la playlist "playlist_cali_3" son las mas adecuadas y que duran aproximadamente tres horas.


Para comparar resultados, usaremos otro metodo. Usaremos las distancias euclidianas de California Love con todas las otras canciones. La idea de este metodo sera ordenar las distancias de menor a mayor, y luego ir formando una playlist hasta que su duracion llegue a tres horas.

Primero creamos un vector de todas las distancias de California Love
````{r}

library(fields)
rd<- rdist(california_love, esc_play)
rdm<- as.data.frame(rd)
rdm_t<- as.data.frame(t(rdm))
`````

Ahora juntamos la matriz para poder identificar la cancion
````{r}
data_dist<- cbind(rdm_t,id_tiempo)
`````

Convertimos los ms a horas y unimos esa columna
````{r}
data_dist_hr<-data_dist$duration_ms <- as.numeric(as.character(data_dist$duration_ms)) / 3.6e+6
data_dist_hr<- as.data.frame(data_dist_hr)

data_dist_final <- cbind(data_dist, data_dist_hr)
``````

Ahora reordenamos la columna de distancia de menor a mayor. Despues de eso creamos una nueva columna que suma el tiempo acumulado en ese orden. Al tener todo esto, nos fijamos en la cancion donde la playlist llegue a las tres horas y hacemos el corte ahi.
````{r}
#sumamos las horas hasta llegar a 3
data_dist_final1<- data_dist_final[order(data_dist_final$V1),]
data_dist_final1[,"hrs:sum_real"] <- cumsum(data_dist_final$data_dist_hr)

data_dist_final1<- data_dist_final1[,-c(6)]
#la playlist llega a las 3 horas en la cancion 43, entonces hacemos el corte ahi
playlist_cali_euc<- data_dist_final1[1:43,]
head(playlist_cali_euc)
``````
Al analizar ambas plyalists creados por los dos metodos, se puede llegar a la conclusion de que la mas adecuada es la que usa distancias eucledianas. El metodo kmeans no es tan preciso, ya que no crea una playlist especialmente hecha para la cancion elegida, mientras que con el metodo euclediano si se hace. 
